【裁判字號】    89,交上易,570
【裁判日期】    890419
【裁判案由】    過失致死
【裁判全文】
臺灣高等法院臺南分院刑事判決                  八十九年度交上易字第五七○號
      上  訴  人
      即  被  告  甲  ○  ○
右列上訴人因過失致死案件，不服臺灣臺南地方法院八十八年度交訴字第九七號中華
民國八十八年十二月十六日第一審判決（起訴案號：臺灣臺南地方法院檢察署八十七
年度偵字第九三三一號），提起上訴，本院判決如左：
      主    文
上訴駁回。
      事    實
一、甲○○於民國（下同）八十六年七月十日凌晨零時許，駕駛車號ＶＰ─六○四○
    號自用小客車，其上搭載乘客王束、吳沁徽、吳燦牟三人，沿省道臺一線，由北
    往南方向行駛，途經臺一線公路上茄苳牌樓前十字路口處，應注意車前狀況，隨
    時採取必要安全措施，且行經設有閃光燈號誌交岔路口應減速慢行，並應注意轉
    彎車應讓直行車先行，而依當時情形亦無不能注意之情事，竟疏於注意車前狀況
    ，減速慢行，貿然左轉，適有廖熯鐽酒後駕駛車號Ｎ二─○二九一號自用小客車
    ，自對向車道駛來，亦疏未注意車前狀況，隨時採取必要安全措施，且於行經有
    閃光號誌之交岔路口時未減速慢行，導致兩車相撞，造成甲○○車上乘客王束、
    吳沁徽、吳燦牟死亡（廖熯鐽業經判處有期徒刑拾月，緩刑年確定）。
二、案經臺灣臺南地方法院檢察署檢察官相驗後自動檢舉偵查起訴。
      理    由
一、前揭事實，業據同案被告廖熯鐽供承不諱，被告甲○○亦不否認發生車禍之事，
    並有道路交通事故調查報告表乙份及現場照片多幀附卷可稽。被害人王束、吳沁
    徽、吳燦牟確係因本件車禍受傷不治死亡，亦經檢察官督同檢驗員相驗屬實，製
    有勘驗筆錄、相驗屍體證明書、驗斷書附卷可憑。
二、按汽車行經設有閃光燈號誌之交岔路口應減速慢行；又轉彎車應讓直行車先行；
    道路交通安全規則第一百零二條第一項第十款及第六款分別定有明文。被告甲○
    ○已考領駕駛執照，駕車行經上揭肇事路段時，自應注意依上述道路交通安全規
    則規定行車，以策安全，而依卷附道路交通事故調查報告表所示，車禍發生地點
    為設有閃光燈號誌交岔路口，竟疏於注意車前狀況，減速慢行，復貿然左轉，適
    同一時、地對向車道廖熯鐽酒後駕車，反應較為遲鈍，亦未減速慢行，未注意前
    面車行狀況，因而兩車發生碰撞，以致肇事，被告甲○○行為自難辭過失責任。
    本件於偵查及原審法院分別囑託台南區車輛行車事故鑑定委員會及臺灣省車輛行
    車事故鑑定覆議委員會鑑定及覆議結果，均認定：「甲○○駕駛小客車，轉彎車
    未讓直行車先行為肇事主因。廖熯鐽酒醉駕駛小客車，行經設有閃光黃燈號誌岔
    路，未減速慢行，未注意車前狀況，為肇事次因」，有前開委員會鑑定書及覆議
    函各一份在卷可參，益徵被告甲○○行為確有過失。雖同案被告廖熯鐽亦有過失
    行為，惟本件車禍既因雙方過失所致，被告甲○○之過失，自不因對方同有過失
    而獲抵免。而其過失行為與被害人之死亡間，顯然具相當因果關係。被告甲○○
    辯稱：無過失云云，顯係卸責之詞，不足採信，被告甲○○過失致死犯行，事證
    明確，堪以認定。
三、核被告甲○○所為，係犯刑法第二百七十六條第一項之過失致死罪。其以一個過
    失行為，造成王束、吳沁徽、吳燦牟三人死亡，屬同種類想像競合犯，應依刑法
    第五十五條規定，從一重仍按過失致死罪處斷。原審審酌被告甲○○之品性，犯
    罪所生之危害，已與被害人家屬達成民事調解，有調解書影本附卷足憑及犯罪後
    之態度等一切情狀，適用刑法第二百七十六條第一項、第五十五條、第七十四條
    第一款、罰金罰鍰提高標準條例第一條前段，量處有期徒刑十月，以資懲儆。並
    以被告甲○○前未曾受有期徒刑以上刑之宣告，有本院被告全國前案紀錄表一份
    附卷可稽，因一時疏忽肇事，歷經此次偵審判程序，當知警惕，因認所宣告之刑
    以暫不執行為適當，併予宣告緩刑三年，用啟自新。認事用法，均無不合，量刑
    亦屬妥適。被告甲○○上訴意旨否認過失，指摘原判決不當，為無理由，應予駁
    回。
四、被告甲○○經合法傳喚，無正當理由不到庭，不待其陳述逕行判決。
五、據上論斷，應依刑事訴訟法第三百六十八條、第三百七十一條，判決如主文。
本案經檢察官劉欽銘到庭執行職務。
中  華  民  國      八  十  九      年      四      月      十  九      日
                                臺灣高等法院臺南分院刑事第五庭
                                    審判長法官  茆    臺    雲
                                          法官  李    文    福
                                          法官  蔡    長    林
右正本證明與原本無異。
不得上訴。
                                    法院書記官  李    培    薇
中  華  民  國      八  十  九      年      四      月      二  十      日
附錄本案論罪科刑法條全文
刑法第二百七十六條第一項：因過失致人於死者，處二年以下有期徒刑、拘役，或二
千元以下罰金。


司法院資訊處製作；財團法人民間司法改革基金會備份。
